臺灣桃園地方法院民事裁定　　　　　　　110年度聲字第355號
聲　請　人　張寶丹(翁光儀之繼承人)

聲　請　人　翁譽真(翁光儀之繼承人)

聲　請　人　翁儷珊(翁光儀之繼承人)

聲　請　人　翁育容

聲　請　人　翁儷祐(翁光儀之繼承人)

聲　請　人　翁儷庭(翁光儀之繼承人)




相　對　人　第一金融資產管理股份有限公司

法定代理人　施志調　
上列當事人間聲請停止強制執行事件，本院裁定如下：
    主  文
聲請人供擔保新臺幣捌拾陸萬元後，本院一百一十年度司執字第
八九五○三號清償債務強制執行事件，於本院一百一十年度訴字
第二二四○債務人異議之訴等事件判決確定、和解或撤回起訴前
，應暫予停止。
    理  由
一、按強制執行程序開始後，除法律另有規定外，不停止執行；
    有回復原狀之聲請，或提起再審或異議之訴，或對於和解為
    繼續審判之請求，或提起宣告調解無效之訴、撤銷調解之訴
    ，或對於許可強制執行之裁定提起抗告時，法院因必要情形
    或依聲請定相當並確實之擔保，得為停止強制執行之裁定，
    強制執行法第18條定有明文。又法院依強制執行法第18條第
    2 項定擔保金額而准許停止強制執行之裁定者，該項擔保係
    備供債權人因停止執行所受損害之賠償，其數額應依標的物
    停止執行後，債權人未能即時受償或利用該標的物所受之損
    害額，或其因另供擔保強制執行所受之損害額定之，非以標
    的物之價值或其債權額為依據（最高法院91年度台抗字第42
    9 號裁定意旨參照）。
二、聲請意旨略以：相對人前持臺灣臺北地方法院86年度執字第
    5971、91年度執字第11580 號債權憑證，聲請對聲請人翁儷
    庭所有坐落於桃園市○○區○○段000 地號（權利範圍為10
    000 分之24）及其上同段423 建號房屋（權利範圍全部）及
    翁儷珊所有坐落於上開813 地號土地（權利範圍為10000 分
    之24）及其上同段443 建號房屋（下合稱為系爭房地）為強
    制執行，經鈞院以110 年度司執字第89503 號清償債務強制
    執行程序（下稱系爭執行程序）加以受理，聲請人主張該相
    對人之債權請求權已罹於時效，故相對人再聲請對系爭房地
    為強制執行，顯於法未合，聲請人就此已向鈞院提起債務人
    異議之訴，聲明請求撤銷系爭執行程序、被告不得持臺灣臺
    北地方法院85年度促字第5740號、86年度執字第5971號債權
    憑證同時或先後對聲請人全體或其中一人或數人為強制執行
    程序，鈞院並以110 年度訴字第2240案加以受理（下稱系爭
    本案訴訟），故為免系爭執行程序進行，致聲請人受有難以
    回復原狀之損害，爰依強制執行法第18條第2 項之規定，陳
    明願供擔保，聲請裁定停止上開執行程序等語。
三、經查：
  ㈠相對人前持上開債權憑證，聲請對聲請人所有之系爭房地為
    強制執行，後經本院以系爭執行程序加以受理，聲請人並以
    上開事由對相對人提起系爭本案訴訟等部分，業經本院依職
    權調閱系爭執行案卷、系爭本案訴訟案卷確認無誤。觀諸聲
    請人就系爭訴訟所提事由，如能獲得勝訴判決確定，相對人
    即不得對系爭土地為強制執行，為免聲請人將來訴訟終結（
    裁判確定、和解、撤回）後，受有無法回復之損害，其聲請
    於系爭訴訟判決確定前，暫予停止系爭執行程序，為有理由
    ，應予准許。然為確保相對人因聲請人聲請停止強制執行不
    當可能遭受之損害得獲賠償，並兼顧兩造之權益，本院爰許
    聲請人為相對人提供相當並確實之擔保後，始停止上開強制
    執行程序。
  ㈡按法院因必要情形或依聲請定相當並確實之擔保，為停止強
    制執行之裁定者，該擔保金額之多寡應如何認為相當，固屬
    法院職權裁量之範圍；惟此項擔保係擔保執行債權人因停止
    執行所應受之損害，故法院定擔保金額時，自應斟酌該債權
    人因停止執行可能遭受之損害，以為衡量之標準，非以債權
    額為依據（最高法院92年度臺抗字第480 號裁定要旨參照）
    。經查，參以系爭執行案卷，可知本件相對人聲請強制執行
    之債權327 萬635 元，而系爭房地曾經聲請人翁儷庭、翁儷
    珊分別向新北市汐止區農會設定最高限額抵押權288 萬元，
    是該房地價值至少超過576 萬元，而該房地上雖有設定其他
    債權人之抵押權存在，然相對人甫於110 年10月7 日聲請該
    強制執行程序，故尚無法確認系爭房地之抵押債權實際金額
    為何，故本院認如本件停止執行對相對人可能之損害，即為
    相對人於停止執行期間，遞延受償時間所受之遲延利息損害
    。故斟酌相對人聲請強制執行之債權額本金總額及系爭房地
    之價值，相對人因系爭強制執行程序所得受償之金額即為相
    對人聲請之債權額，故應以372 萬635 元計算相對人所受遲
    延利息損害之基礎。復據各級法院辦案期限實施要點第2 項
    第2 款、第7 款、第8 款規定，民事通常程序第一審審判案
    件期間為1 年4 個月，民事第二審審判案件期間為2 年，民
    事第三審審判案件期間為1 年，併計送達、上訴及分案等期
    間，及系爭訴訟甫於110 年10月分案期間等情，預估4 年7
    月為聲請人獲准停止執行因而致相對人之執行延宕之期間，
    並據此定週年利率5 ％計算，相對人因停止執行可能所受利
    息損失為85萬2,646 元（計算式：372 萬635 萬元×5 ％×
    4 ）＋（372 萬635 萬元×5 ％×7/12），另考量如有其他
    遲滯因素，相對人之實際受償日猶有延宕可能等情，酌定本
    件擔保金額為86萬元。
四、爰裁定如主文。
　
中    華    民    國   110    年    11    月    11    日
                  民事第三庭  法  官  林靜梅
以上正本係照原本作成。
如對本裁定抗告，應於收受裁定正本送達後10日內向本院提出抗
告狀，並繳納抗告裁判費新台幣1,000 元。
中    華    民    國   110    年    11    月    11    日
                              書記官  劉寶霞